【裁判字號】    97,聲,948
【裁判日期】    970422
【裁判案由】    聲請撤銷羈押
【裁判全文】
臺灣桃園地方法院刑事裁定               97年度聲字第948號
聲  請  人  甲○○
即  被  告
上列聲請人因竊盜案件（97年度易第22號案），聲請本院撤銷羈
押，本院裁定如下：
    主  文
聲請駁回。
    理  由
一、聲請意旨略以：聲請人即被告甲○○與父親劉運日2 人，始
    終相依為命並同住在被告位於桃園縣楊梅鎮○○路468 巷21
    號之住處。而被告之父親已年逾80歲，左腳因車禍而截肢，
    又患肺癌，每月均須由被告陪同至醫院門診3 次。而被告就
    所涉之竊盜案件，確有遵期到庭，惟因遲到近20分鐘即離去
    ，一心只等待下次開庭日，未料卻已遭通緝在案。然被告確
    無逃亡之意，否則被告不會在97年2 月29日仍到院開另案97
    年度簡上字第610 號案件。又被告為警緝獲之日，已先向友
    人借用1 輛自小客車使用，然被告未及將該車輛上鎖即遭查
    獲，該車即因此置於路邊，故乃依法提出聲請撤銷羈押之請
    求，望本院能准予撤銷羈押云云。
二、按羈押於其原因消滅時，應即撤銷羈押，將被告釋放。被告
    、辯護人及得為被告輔佐人之人得聲請法院撤銷羈押，此為
    刑事訴訟法第107 條第1 項、第2 項所明定。惟查，被告甲
    ○○因涉犯竊盜案件，而經臺灣桃園地方法院檢察署以96年
    度偵字第22474 號案提起公訴，本院並於96年11月30日以96
    年度審易字第738 號案受理，該案並定於97年1 月3 日行準
    備程序，詎被告經本院合法送達後，竟無正常理由而未到庭
    等情，此可參該案卷第16頁所附之送達回證1 份及第18頁所
    附之報到單，且該案卷內並無任何證據可資證明被告辯稱其
    於該日有到庭，但因遲到而離去一節。嗣該案則由本院以97
    年度易字第22號案繼續處理，本院並依法拘提被告，然經警
    方前往被告及其父親之住處，均未尋獲被告，被告之父劉運
    日亦表示未見到被告，此亦有該拘提未果報告1 份附本院97
    年度易字第22號案卷第19頁可參。本院即再依法對被告發布
    通緝，被告始於97年4 月7 日經桃園縣政府警察局平鎮分局
    通緝到案，故足認被告確有逃亡之事實，被告並經本院訊問
    後，認其犯罪嫌疑重大，且有逃亡之事實，而經本院依刑事
    訴訟法第101 條第1 項第1 款之規定，於97年4 月7 日裁定
    執行羈押在案。至被告是否有按期至另案案件應訊，要與本
    案被告是否有逃亡事實部分無關，是被告以此為辯，委無足
    採。況被告在經通緝到案後於本院進行訊問時，亦陳稱伊確
    知悉法院在找伊，而伊雖然有想到要到案，但尚未來法院就
    被抓了一情，亦可參本院卷第46頁之訊問筆錄。故由此更可
    證，被告確有不到庭應訊之故意及事實。從而，被告一再辯
    稱其並無逃亡之故意，顯屬無據，並無可採。茲查，此項情
    形依然存在，無從撤銷羈押亦不能因具保而使之消滅，聲請
    人聲請撤銷羈押，實難准許，應予駁回。特此裁定。
三、又本院另已發函請桃園縣政府社會局派人至被告父親之住處
    ，確認被告之父親是否有需相關機關協助照顧等事宜，此亦
    有本院所為之公文1 份附卷可參，併此敘明。
四、依刑事訴訟法第220 條，裁定如主文。
中    華    民    國    97    年    4     月    22    日
                  刑事第十二庭  法  官 林靜梅
以上正本證明與原本無異。
如不服本裁定，應於裁定送達後5 日內向本院提出抗告狀。
                                書記官 廖宜政
中    華    民    國    97    年    4     月    22    日


司法院資訊處製作；財團法人民間司法改革基金會備份。
